Images des répertoires du notaire Jules Victor Froger-Deschesnes pour l'étude XXXI
Archives nationales de France
Images des répertoires du notaire Jules Victor Froger-Deschesnes pour l'étude XXXI
5 janvier 1820 - 1er juin 1842
MC/RE/XXXI/10 - MC/RE/XXXI/17
Etude XXXI; Froger-Deschesnes, Jules-Victor
8 registres
Archives nationales de France
Minutes et répertoires: la loi 2008-696 du 15 juillet 2008 relative aux archives a fixé à 75 ans à compter de la date de l'acte, ou à 25 ans à compter de la date du décès de l'intéressé si ce délai est plus bref, le délai de communication des minutes et répertoires des notaires; ce délai est porté à 100 ans à compter de la date de l'acte si le document se rapporte à un mineur (code du Patrimoine, articles L213-2, 4e d et 5e).
Autres documents de l'étude (dossiers de clients, comptabilité...): s'agissant d'archives privées, ces documents sont communicables selon les modalités fixées par le déposant ou le donateur.
Certains documents ne sont pas accessibles sous leur forme originale en raison de leur mauvais état de conservation.
Versement: 1940 et 1951
Images des répertoires de l'étude XXXI
Archives de l'étude XXXI
répertoire d'officier public ministériel
- Répertoire chronologique pour la période du 5 janvier 1820 au 26 septembre 1822, 5 janvier 1820 - 26 septembre 1822; MC/RE/XXXI/10; Le répertoire comporte 137 feuillets et fait partie d'un registre de 389 feuillets de papier manuscrits, hauteur 36 x largeur 25 cm, folioté par le notaire.Le registre est en mauvais état: la reliure est très endommagée (registre complètement détaché de la couverture). Quelques feuillets sont tachés d'encre. Les feuillets 281, 284, 308 et 358 sont déchirés.
  Registre folioté en 2003 (foliotation non visible à l'écran)
  Le registre contient aussi le répertoire des notaires Antoine Schnetz pour la période du 13 février au 18 mars 1812, et Antoine Thirion pour la période du 19 mars 1812 au 4 janvier 1820.
  Le répertoire contient les informations suivantes sur sept colonnes, dans un cadre préimprimé: 1. le numéro d'ordre des actes; 2. la date du jour; 3. la nature de l'acte passé en brevet; 4. la nature de l'acte passé en minute; 5. les noms, prénoms et domiciles des parties, ainsi que les indications sur la situation et les prix des biens; 6. la date d'enregistrement de l'acte; 7. les droits d'enregistrement.
  Attention: seuls les actes passés en minute sont conservés; les actes mentionnés dans le répertoire comme passés en simple brevet (colonne 3) ne sont pas conservés par les notaires et ne sont donc pas versés au Minutier (ils sont remis aux clients).
  répertoire
  - Liste chronologique des actes pour la période du 5 janvier au 30 décembre 1820, 5 janvier - 30 décembre 1820; 253 v°-297 v°; 45 feuillets
  - Liste chronologique des actes pour la période du 2 janvier au 31 décembre 1821, 2 janvier - 31 décembre 1821; 297 v°-346 r°; 50 feuillets
  - Liste chronologique des actes pour la période du 2 janvier au 26 septembre 1822, 2 janvier - 26 septembre 1822; 346 v°-389 v°; 44 feuillets
- Répertoire chronologique pour la période du 27 septembre 1822 au 16 janvier 1826, 27 septembre 1822 - 16 janvier 1826; MC/RE/XXXI/11; Un registre de 219 feuillets de papier manuscrits, hauteur 35 x largeur 24.5 cm, folioté par le notaire. Le registre est en mauvais état. Le feuillet 31 est détaché. Les feuillets 111, 120, 153 et 219 sont déchirés. Quelques feuillets sont tachés d'encre.
  - Liste chronologique des actes pour la période du 27 septembre au 31 décembre 1822, 27 septembre - 31 décembre 1822; 1 r°-16 v°; 16 feuillets
  - Liste chronologique des actes pour la période du 2 janvier au 31 décembre 1823, 2 janvier - 31 décembre 1823; 17 r°-84 r°; 68 feuillets
    - du 2 janvier au 30 juin 1823, 2 janvier - 30 juin 1823; 17 r°-52 r°; 36 feuillets
    - du 1er juillet au 31 décembre 1823, 1er juillet - 31 décembre 1823; 52 r°-84 r°; 33 feuillets
  - Liste chronologique des actes pour la période du 2 janvier au 31 décembre 1824, 2 janvier - 31 décembre 1824; 84 r°-150 v°; 77 feuillets
    - du 2 janvier au 30 juin 1824, 2 janvier - 30 juin 1824; 84 r°-120 r°; 37 feuillets
    - du 1er juillet au 31 décembre 1824, 1er juillet - 31 décembre 1824; 120 r°-150 v°; 31 feuillets
  - Liste chronologique des actes pour la période du 3 janvier au 31 décembre 1825, 3 janvier - 31 décembre 1825; 151 r°-218 r°; 68 feuillets
    - du 3 janvier au 30 juin 1825, 3 janvier - 30 juin 1825; 151 r°-185 r°; 35 feuillets
    - du 1er juillet au 31 décembre 1825, 1er juillet - 31 décembre 1825; 185 r°-218 r°; 34 feuillets
  - Liste chronologique des actes pour la période du 2 au 16 janvier 1826, 2 janvier - 16 janvier 1826; 218 r°-219 v°; 2 feuillets
- Répertoire chronologique pour la période du 16 janvier 1826 au 30 juin 1829, 16 janvier 1826 - 30 juin 1829; MC/RE/XXXI/12; Un registre de 280 feuillets de papier manuscrits, hauteur 35 x largeur 24.5 cm, folioté par le notaire. Le registre est en mauvais état. La reliure est endommagée. Les feuillets 72, 121, 124, 188, 214 et 266 sont déchirés. Le feuillet 246, qui était déchiré, a été "restauré". Nombreux feuillets tachés.
  - Liste chronologique des actes pour la période du 16 janvier au 31 décembre 1826, 16 janvier - 31 décembre 1826; 1 r°-75 v°; 75 feuillets
    - du 16 janvier au 30 juin 1826, 16 janvier - 30 juin 1826; 1 r°-31 v°; 31 feuillets
    - du 1er juillet au 31 décembre 1826, 1er juillet - 31 décembre 1826; 31 v°-75 v°; 45 feuillets
  - Liste chronologique des actes pour la période du 2 janvier au 31 décembre 1827, 2 janvier - 31 décembre 1827; 75 v°-162 r°; 88 feuillets
    - du 2 janvier au 30 juin 1827, 2 janvier - 30 juin 1827; 75 v°-120 r°; 46 feuillets
    - du 2 juillet au 31 décembre 1827, 2 juillet - 31 décembre 1827; 120 r°-162 r°; 43 feuillets
  - Liste chronologique des actes pour la période du 2 janvier au 31 décembre 1828, 2 janvier - 31 décembre 1828; 162 r°-239 v°; 78 feuillets
    - du 2 janvier au 30 juin 1828, 2 janvier - 30 juin 1828; 162 r°-198 r°; 37 feuillets
    - du 1er juillet au 31 décembre 1828, 1er juillet - 31 décembre 1828; 198 v°-239 v°; 42 feuillets
  - Liste chronologique des actes pour la période du 2 janvier au 30 juin 1829, 2 janvier - 30 juin 1829; 239 v°-280 v°; 42 feuillets
- Répertoire chronologique pour la période du 1er juillet 1829 au 9 août 1834, 1er juillet 1829 - 9 août 1834; MC/RE/XXXI/13; Un registre de 300 feuillets de papier manuscrits, hauteur 34 x largeur 24.5 cm, folioté par le notaire. Le registre est en mauvais état. La reliure est fortement endommagée. Les feuillets 129, 300 et 301 sont presque détachés. Nombreuses pages jaunies sur les bords (traces d'humidité). Les feuillets 109, 129, 140, 225, 236 et 271 sont déchirés. Quelques feuillets sont tachés.
  - Liste chronologique des actes pour la période du 1er juillet au 31 décembre 1829, 1er juillet - 31 décembre 1829; 1 r°-41 v°; 41 feuillets
  - Liste chronologique des actes pour la période du 2 janvier au 31 décembre 1830, 2 janvier - 31 décembre 1830; 41 v°-107 v°; 67 feuillets
    - du 2 janvier au 30 juin 1830, 2 janvier - 30 juin 1830; 41 v°-77 r°; 37 feuillets
    - du 1er juillet au 31 décembre 1830, 1er juillet - 31 décembre 1830; 77 r°-107 v°; 31 feuillets
  - Liste chronologique des actes pour la période du 3 janvier au 31 décembre 1831, 3 janvier - 31 décembre 1831; 108 r°-166 r°; 59 feuillets
    - du 3 janvier au 30 juin 1831, 3 janvier - 30 juin 1831; 108 r°-137 v°; 30 feuillets
    - du 1er juillet au 31 décembre 1831, 1er juillet - 31 décembre 1831; 137 v°-166 r°; 30 feuillets
  - Liste chronologique des actes pour la période du 2 janvier au 31 décembre 1832, 2 janvier - 31 décembre 1832; 166 r°-224 v°; 59 feuillets
    - du 2 janvier au 30 juin 1832, 2 janvier - 30 juin 1832; 166 r°-195 v°; 30 feuillets
    - du 2 juillet au 31 décembre 1832, 2 juillet - 31 décembre 1832; 195 v°-224 v°; 30 feuillets
  - Liste chronologique des actes pour la période du 1er janvier au 31 décembre 1833, 1er janvier - 31 décembre 1833; 224 v°-271 r°; 48 feuillets
    - du 1er janvier au 29 juin 1833, 1er janvier - 29 juin 1833; 224 v°-248 v°; 25 feuillets
    - du 1er juillet au 31 décembre 1833, 1er juillet - 31 décembre 1833; 248 v°-271 r°; 24 feuillets
  - Liste chronologique des actes pour la période du 1er janvier au 9 août 1834, 1er janvier - 9 août 1834; 271 r°-300 v°; 30 feuillets
- Répertoire chronologique pour la période du 9 août 1834 au 13 juillet 1838, 9 août 1834 - 13 juillet 1838; MC/RE/XXXI/14; Un registre de 200 feuillets de papier manuscrits, hauteur 34.5 x largeur 24.5 cm, folioté par le notaire. Le registre est dans un état moyen. La reliure est légèrement endommagée. Les feuillets 1 et 50 sont déchirés. Quelques feuillets sont tachés.
  - Liste chronologique des actes pour la période du 9 août au 31 décembre 1834, 9 août - 31 décembre 1834; 1 r°-20 v°; 20 feuillets
  - Liste chronologique des actes pour la période du 2 janvier au 31 décembre 1835, 2 janvier - 31 décembre 1835; 20 v°-68 v°; 49 feuillets
    - du 2 janvier au 30 juin 1835, 2 janvier - 30 juin 1835; 20 v°-42 v°; 23 feuillets
    - du 1er juillet au 31 décembre 1835, 1er juillet - 31 décembre 1835; 43 r°-68 v°; 26 feuillets
  - Liste chronologique des actes pour la période du 2 janvier au 31 décembre 1836, 2 janvier - 31 décembre 1836; 68 v°-113 r°; 46 feuillets
    - du 2 janvier au 30 avril 1836, 2 janvier - 30 avril 1836; 68 v°-89 v°; 22 feuillets
    - du 2 mai au 31 décembre 1836, 2 mai - 31 décembre 1836; 89 v°-113 r°; 25 feuillets
  - Liste chronologique des actes pour la période du 2 janvier au 30 décembre 1837, 2 janvier - 30 décembre 1837; 113 r°-173 r°; 61 feuillets
    - du 2 janvier au 30 juin 1837, 2 janvier - 30 juin 1837; 113 r°-144 v°; 32 feuillets
    - du 1er juillet au 30 décembre 1837, 1er juillet - 30 décembre 1837; 144 v°-173 r°; 30 feuillets
  - Liste chronologique des actes pour la période du 2 janvier au 13 juillet 1838, 2 janvier - 13 juillet 1838; 173 r°-200 v°; 28 feuillets
- Répertoire chronologique pour la période du 12 juillet 1838 au 28 mai 1842, 12 juillet 1838 - 28 mai 1842; MC/RE/XXXI/15; Le répertoire comporte 157 feuillets et fait partie d'un registre de 200 feuillets de papier manuscrits, hauteur 32.5 x largeur 23.5 cm, folioté par le notaire. Le registre est en assez bon état. Le feuillet 1, qui était déchiré, a été restauré. Quelques feuillets sont tachés.
  Le registre contient aussi le répertoire du notaire Alexis Heunet pour la période du 1er juin 1842 au 30 septembre 1843.
  - Liste chronologique des actes pour la période du 12 juillet au 31 décembre 1838, 12 juillet - 31 décembre 1838; 1 r°-22 v°; 22 feuillets
  - Liste chronologique des actes pour la période du 3 janvier au 31 décembre 1839, 3 janvier - 31 décembre 1839; 22 v°-55 v°; 34 feuillets
  - Liste chronologique des actes pour la période du 2 janvier au 31 décembre 1840, 2 janvier - 31 décembre 1840; 55 v°-97 r°; 43 feuillets
  - Liste chronologique des actes pour la période du 2 janvier au 31 décembre 1841, 2 janvier - 31 décembre 1841; 97 v°-137 v°; 41 feuillets
  - Liste chronologique des actes pour la période du 3 janvier au 28 mai 1842, 3 janvier - 28 mai 1842; 137 v°-157 v°; 21 feuillets
- Répertoire alphabétique pour la période du 5 janvier 1820 au 31 décembre 1829, 5 janvier 1820 - 31 décembre 1829; MC/RE/XXXI/16; Un registre de 166 feuillets de papier manuscrits, hauteur 39 x largeur 25 cm. Le registre est en mauvais état. La reliure est fortement endommagée. Les feuillets 1 à 6 et 19-20 sont détachés. Nombreuses pages blanches. Quelques feuillets sont tachés; d'autres sont légèrement déchirés.
  Le répertoire contient les informations suivantes sur cinq colonnes: 1. l'année; 2. le mois; 3. le nom des parties; 4. la nature de l'acte; 5. la date du jour.
  Au début du registre se trouve un "mode d'emploi" du répertoire.
  - Note explicative, 1 r°-1 v°; 2 feuillets
    Le notaire explique à quel nom il convient de chercher, selon le type d'acte.
  - Table alphabétique des clients pour la période du 5 janvier 1820 au 31 décembre 1829, 5 janvier 1820 - 31 décembre 1829; 2 r°-166 r°; 165 feuillets
    - Table alphabétique des clients, lettres A, B et C, 2 r°-37 v°; 36 feuillets
      Le début du répertoire de la lettre B (à partir de janvier 1820 jusque mars 1827) se situe au feuillet 11 r° jusqu'au feuillet 24 v°; on trouve la suite (mars 1827 à novembre 1828) aux feuillets 7 r°-10 v°, et la fin (novembre 1828 à décembre 1829), après la lettre C, aux feuillets 35 v°-37 v°
    - Table alphabétique des clients, lettres D, E, F, G et H, 38 r°-80 r°; 43 feuillets
      La fin du répertoire de la lettre D se situe après celui de la lettre E. La fin du répertoire de la lettre G se situe après celui de la lettre H.
    - Table alphabétique des clients, lettres I, J, K, L, M et N, 81 r°-121 r°; 41 feuillets
      La fin du répertoire de la lettre M se situe après celui de la lettre N.
    - Table alphabétique des clients, lettres O, P, Q, R, S, T, U, V et Y, 122 r°-166 r°; 45 feuillets
      La fin du répertoire de la lettre R se situe après ceux des lettres S, T, U et V.
- Répertoire alphabétique pour la période du 1er janvier 1830 au 1er juin 1842, 1er janvier 1830 - 1er juin 1842; MC/RE/XXXI/17; Un registre de 247 feuillets de papier manuscrits, hauteur 38 x largeur 24.5 cm. Le registre est en relativement bon état. Le feuillet 146 est en partie détaché; le feuillet 231 est détaché ainsi qu'une page blanche entre les feuillets 9 et 10. Le feuillet 105 est déchiré. Présence de quelques pages blanches.
  Le répertoire contient les informations suivantes sur cinq colonnes encadrées: le nom des parties dans la première colonne; la nature du ou des actes et leur date sur les colonnes suivantes.
  - Page de titre: "Table alphabétique des actes reçus par Mr Froger-Deschesnes aîné depuis le 1er janvier 1830 jusqu'au 1er juin 1842, fin de son exercice", 1 r°; 1 feuillet
  - Répertoire alphabétique pour la période du 1er janvier 1830 au 1er juin 1842, 1er janvier 1830 - 1er juin 1842; 2 r°-247 r°; 246 feuillets
    - Table alphabétique des clients, lettres A et B, 2 r°-42 r°; 41 feuillets
    - Table alphabétique des clients, lettres C et D, 43 r°-91 r°; 49 feuillets
    - Table alphabétique des clients, lettres E, F, G, H, I et J, 92 r°-133 r°; 42 feuillets
    - Table alphabétique des clients, lettres K, L et M, 134 r°-182 r°; 49 feuillets
    - Table alphabétique des clients, lettres N, O, P, Q et R, 183 r°-216 r°; 34 feuillets
    - Table alphabétique des clients, lettres S, T, U, V, W, X, Y et Z, 217 r°-247 r°; 41 feuillets